【裁判字號】    94,訴,2556
【裁判日期】    950118
【裁判案由】    毒品危害防制條例
【裁判全文】
臺灣桃園地方法院刑事判決              94年度訴字第2556號
公  訴  人  臺灣桃園地方法院檢察署檢察官
被      告  甲○○
指定辯護人  本院公設辯護人  杜逸新
上列被告因毒品危害防制條例案件，經檢察官提起公訴（94年度
毒偵字第5652號），嗣經本院訊問被告後，被告自白犯罪，檢察
官聲請協商判決，經本院合議庭裁定由受命法官改依簡式審判程
序後為協商判決，本院判決如下：
    主      文
甲○○施用第一級毒品，累犯，處有期徒刑捌月。扣案之第一級
毒品海洛因壹包（淨重零點貳柒公克，空包裝重零點壹捌公克）
，沒收銷燬之；扣案之注射針筒肆支、橡皮管壹條均沒收。
    事實及理由
一、犯罪事實：被告甲○○前曾於民國84年間因違反麻醉藥品管
    理條例案件，經本院以84年度訴字第1018號判決判處有期徒
    刑4 月確定，於84年12月11日易科罰金執行完畢；於88年度
    因施用毒品案件，經本院以88年度毒聲字第2644號裁定送勒
    戒處所觀察、勒戒，於88年5 月6 日入所，因認有繼續施用
    毒品傾向，經本院以88年度毒聲字第3110號裁定送強制戒治
    ，嗣經臺灣桃園地方法院檢察署檢察官聲請，經本院以88年
    度毒聲字第6323號裁定停止戒治付保護管束，復經本院以89
    年度毒聲字第2190號裁定撤銷停止戒治令入戒治處所施以強
    制戒治，於89年12月28日執行完畢，並經臺灣桃園地方法院
    檢察署檢察官於90年5 月30日以90年度戒偵字第462 號為不
    起訴處分確定；於90年間因違反槍砲彈藥刀械管制條例案件
    ，經臺灣高等法院以90年度上訴字第3405號判決判處有期徒
    刑2 年7 月，併科罰金新臺幣20,000元確定，於91年6 月24
    日入監執行，於93年1 月20日因縮短刑期假釋出監，於93年
    9 月24日縮刑期滿執行完畢假釋未經撤銷，未執行之刑以已
    執行論（構成累犯）。詎其仍未戒除毒癮，明知海洛因係毒
    品危害防制條例所稱之第一級毒品，不得非法持有及施用，
    竟基於施用第一級毒品之犯意，於94年10月11日13時許，在
    桃園縣八德市某處，以注射針筒施用第一級毒品海洛因1 次
    。嗣於94年10月12日6 時30分許，在桃園縣八德市○○街10
    號前查獲，並扣得第一級毒品海洛因1 包（淨重0.27公克，
    空包裝重0.18公克）、被告所有供（但非專供）施用第一級
    毒品海洛因所用之注射針筒4 支、橡皮管1 條，及與本案無
    關之含第三級第17項毒品FLUNITRAZEPAM 暨第四級第45 項
    毒品NITRAZEPAM成分之白粉1 包（淨重1.28公克，空包裝重
    0.30公克）、未含法定毒品成分之白粉1 包（淨重0.07 公
    克，空包裝重0.18公克）等物。案經桃園縣政府警察局八德
    分局報告臺灣桃園地方法院檢察署檢察官偵查起訴。
二、證據：
（一）被告甲○○於本院審理中之自白。
（二）卷附桃園縣政府警察局八德分局被採尿人姓名編號對照表
      1 紙、臺灣尖端先進生技醫藥股份有限公司濫用藥物檢驗
      報告1 紙。
（三）扣案第一級毒品海洛因1 包（淨重0.27公克，空包裝重0.
      18公克），及卷附法務部調查局鑑定通知書1 紙。
（四）扣案注射針筒4 支、橡皮管1 條。
（五）照片1 幀。
三、本件被告已認罪，經檢察官與被告於本院審理時達成協商之
    合意，其合意內容為：被告施用第一級毒品海洛因願受科處
    有期徒刑8 月。經查，上開協商合意並無刑事訴訟法第455
    條之4 第1 項所列情形之一，檢察官聲請改依協商程序而為
    判決，本院爰不經言詞辯論，於協商合意範圍內為協商判決
    ，合予敘明。
四、沒收：扣案之第一級毒品海洛因1 包（淨重0.27公克，空包
    裝重0.18公克），因海洛因為第一級毒品，包裝之塑膠袋又
    與所包裝之海洛因難以析離，應一併依毒品危害防制條例第
    18 條 第1 項前段之規定，沒收銷燬之。扣案之注射針筒4
    支、橡皮管1 條，為被告所有供施用毒品海洛因所用之物，
    惟非專供施用毒品器具，應依刑法第38條第1 項第2 款規定
    ，均宣告沒收。至本件遭查獲時所扣得之含第三級第17項毒
    品FLUNITRAZEPAM 暨第四級第45項毒品NITRAZEPAM成分之白
    粉1 包（淨重1.28 公 克，空包裝重0.30公克）、未含法定
    毒品成分之白粉1 包（淨重0.07公克，空包裝重0.18公克）
    ，均無證據證明與本件被告施用毒品犯行有關，爰均不宣告
    沒收，一併敘明。
五、應適用之法條：刑事訴訟法第455 條之4 第2 項、第455 條
    之8 ，毒品危害防制條例第10條第1 項、第18條第1 項前段
    ，刑法第11條、第47條、第38條第1 項第2 款。
六、本判決除有刑事訴訟法第455 條之4 第1 項第1 款、第2 款
    、第4 款、第6 款、第7 款所定情形之1 ，或違反同條第2
    項規定者外，不得上訴。
七、如不服本件判決，得自收受判決送達之日起10日內，向本院
    提出上訴書狀，上訴於第二審法院。
本案經檢察官嵇珮晶到庭執行職務。
中    華    民    國    95    年    1     月    18    日
                  刑事第二庭    法  官  鄭吉雄
以上正本證明與原本無異。
如不服本判決，應於送達後10日內，向本院提出上訴狀（應附繕
本），上訴於臺灣高等法院。
                                書記官  陳慧玲
中    華    民    國    95    年    1     月    23    日
附錄法條：
毒品危害防制條例第10條第1 項
施用第一級毒品者，處 6 月以上 5 年以下有期徒刑。


司法院資訊處製作；財團法人民間司法改革基金會備份。
